【裁判字號】    97,裁,303
【裁判日期】    970110
【裁判案由】    考試
【裁判全文】
最  高  行  政  法  院  裁  定
                                     97年度裁字第00303號
上  訴  人  甲○○
被 上訴 人  考選部
代  表  人  乙○○        送達處所同上
上列當事人間考試事件，上訴人對於中華民國96年5月17日臺北
高等行政法院95年度訴字第2566號判決，提起上訴，本院裁定如
下：
    主  文
上訴駁回。
上訴審訴訟費用由上訴人負擔。
    理  由
一、按對於高等行政法院判決之上訴，非以其違背法令為理由，
    不得為之，行政訴訟法第242條定有明文。又依同法第243條
    第1項規定，判決不適用法規或適用不當者，為違背法令；
    而判決有同條第2項所列各款情形之一者，為當然違背法令
    。是當事人對於高等行政法院判決上訴，如依行政訴訟法第
    243條第1項規定，以高等行政法院判決有不適用法規或適用
    不當為理由時，其上訴狀或理由書應有具體之指摘，並揭示
    該法規之條項或其內容；若係成文法以外之法則，應揭示該
    法則之旨趣；倘為司法院解釋或本院之判例，則應揭示該判
    解之字號或其內容。如以行政訴訟法第243條第2項所列各款
    情形為理由時，其上訴狀或理由書，應揭示合於該條項各款
    之事實。上訴狀或理由書如未依此項方法表明，或其所表明
    者與上開法條規定不合時，即難認為已對高等行政法院判決
    之違背法令有具體之指摘，其上訴自難認為合法。
二、本件上訴人對於高等行政法院判決上訴，係以：上訴人於原
    審聲請法院調取各組考生得分情形，與各別口試評分表上關
    於各項評分，以查明各組間評分標準及差距是否有明顯可見
    之偏差，惟原審法院一方面認定「其『比重』、『標準』、
    『差距』各應如何上訴人並未敘明」，一方面卻對上訴人聲
    請調查證據之事項未進一步究明，亦未於判決理由中說明未
    予調查之理由，顯有未盡職權調查之判決違背法令、判決理
    由不備之違誤。又，原審判決認定學經歷非口試評分之要素
    ，有違背考試院民國91年4月10日修正公布之口試規則第5條
    規定及「經驗法則」之違背法令之處。另，司法官之口試僅
    於預備會議約略研商評分標準，無口試委員評分後通盤客觀
    之再覆審程序，其不僅在制度設計上明顯無法擔保口試之公
    平性外，實際評定之結果亦有違法之處，原審判決未比較中
    醫師檢覈與司法官考試所踐行程序之差異，一再引用本院55
    年判字第275號判例以為駁回之理由，其不當之處，至為灼
    然等語，為其理由。經查，原判決就本件相關爭點已詳為審
    酌並於理由內詳為說明，並就上訴人主張各點予以詳述其不
    可採之理由，核無違誤。上訴人所陳上述理由，無非係就原
    審取捨證據、認定事實之職權行使，依其個人主觀見解指摘
    其為不當，並就原審已論斷者，泛言其未論斷或其論斷違誤
    ，而未具體表明合於不適用法規、適用法規不當、或行政訴
    訟法第243條第2項所列各款之情形，難認對該判決之如何違
    背法令已有具體之指摘。依首揭說明，應認其上訴為不合法
    。
三、據上論結，本件上訴為不合法，依行政訴訟法第249條第1項
    前段、第104條、民事訴訟法第95條、第78條，裁定如主文
    。
中    華    民    國    97    年    1     月    10    日
                    最高行政法院第五庭
                        審判長法官  劉  鑫  楨
                              法官  侯  東  昇
                              法官  林  樹  埔
                              法官  劉  介  中
                              法官  戴  見  草
以  上  正  本  證  明  與  原  本  無  異
中    華    民    國    97    年    1     月    10    日
                              書記官  王  史  民


司法院資訊處製作；財團法人民間司法改革基金會備份。
